【裁判字號】    97,交附民,69
【裁判日期】    971112
【裁判案由】    請求賠償損害
【裁判全文】
臺灣彰化地方法院刑事附帶民事判決    97年度交附民字第69號
原      告  乙○○
被      告  甲○○
上列被告因本院97年度交易字第136號過失傷害案件，經原告提
起附帶民事訴訟，本院判決如下：
    主    文
原告之訴及假執行之聲請均駁回。
    事    實
一、原告主張：被告甲○○於民國97年1月26日晚間，駕駛車牌
    號碼QU-6096號自用小客車，沿彰化縣鹿港鎮○○路○段由東
    往西行駛，嗣於同日晚間10時10分許，行經鹿和路1段11 號
    前無號誌交叉路口時，原應注意車前狀況，隨時採取必要之
    安全措施，及轉彎車應讓直行車先行，而依當時天候晴、夜
    間有照明、柏油路面乾燥無缺陷、亦無障礙物、視線良好等
    情況，並無不能注意之情事，竟疏未注意貿然左轉，適原告
    乙○○騎乘車牌號碼CFN-109號重型機車，沿鹿和路1段由西
    往東行駛，亦疏未注意車前狀況，隨時採取必要之安全措施
    ，及疏未減速慢行，作隨時停車之準備，貿然駛越該路口，
    致被告所駕駛自用小客車右側車身與原告所騎乘機車右側車
    身發生碰撞，原告因此受有腦震盪、頭部外傷併頭皮撕裂傷
    、下嘴唇穿透性撕裂傷、右手食指中段指骨粉碎性骨折、右
    手撕裂傷及中指撕裂傷等傷害。爰依民法第184條第1項、第
    191條之2、第193條第1項、第195條第1項請求機車修理費新
    臺幣（下同）4萬元、醫療費用1萬3415元、後續醫療及復健
    費用5萬元、勞動損失費用7萬5000元、看護費用3萬元及慰
    撫金18萬3500元等語。並聲明：（一）被告應給付原告39萬
    1915 元，及自起訴狀繕本送達之翌日起至清償日止按年息
    百分之5計算之利息。（二）願供擔保，請准宣告假執行。
二、被告未為任何聲明或陳述，亦未提出任何書狀。
    理    由
一、按刑事訴訟諭知無罪、免訴或不受理之判決者，對於附帶民
    事訴訟部分，應以判決駁回原告之訴，刑事訴訟法第503條
    第1項前段定有明文。
二、本件被告被訴過失傷害一案，業經告訴人即本件原告乙○○
    於97年11月7日具狀撤回告訴，本院並以97年度交易字第136
    號刑事判決諭知不受理在案。依照上開說明，原告之訴，自
    應予以駁回。
據上論斷，依刑事訴訟法第503條第1項前段，判決如主文。
中    華    民    國    97    年    11    月    12    日
                  刑事第五庭  審判長  法  官  周淡怡
                                      法  官  周莉菁
                                      法  官  蔡家瑜
以上正本證明與原本無異。
如不服本判決，應於判決送達後10日內，向本院提出上訴狀（須
附繕本)。
本判決非對於訴訟之判決有上訴時不得上訴。
中    華    民    國    97    年    11    月    12    日
                                      書記官  陳秀鳳


司法院資訊處製作；財團法人民間司法改革基金會備份。
